臺灣臺北地方法院民事判決　　　　　　　99年度訴字第5593號
原　　　告　何孟真
訴訟代理人　黃勝文律師
　　　　　　張逸婷律師
複　代理人　彭珮瑄律師
被　　　告　林小美（即林朝祥之遺產管理人）
上列當事人間請求不動產所有權移轉登記等事件，本院於民國10
0年2月17日言詞辯論終結，判決如下：
    主      文
被告應就設定於原告所有之新北市新店區（原臺北縣新店市○○
○段九四二地號，持分四分之一土地上，擔保債權總額新臺幣貳
佰萬元之最高限額抵押權，辦理塗銷登記。
訴訟費用由被告負擔。
    事實及理由
甲、程序方面：
    按訴狀送達後，原告不得將原訴變更或追加他訴，但因情事
    變更而以他項聲明代最初之聲明者，不在此限，民事訴訟法
    第255條第1項第4款定有明文。經查，本件原告本以林朝祥
    為被告，訴請塗銷最高限額抵押權登記，惟林朝祥已於民國
    93年1月19日死亡，其繼承人均拋棄繼承，經本院選任林小
    美擔任其遺產管理人，此有本院98年度財管字第95號民事裁
    定1件為證，故改列林小美為被告，核其訴之變更，係因原
    被告死亡而為變更，揆諸首揭說明，其所為訴之變更，應予
    准許。
乙、實體方面：
一、原告起訴主張略以：原告於民國99年1月27日向訴外人陳素
    購買臺北縣新店市○○段942地號，持分4分之1土地（以下
    簡稱「系爭土地」），惟陳素前曾於78年12月8日以系爭土
    地為擔保，設定本金新臺幣（下同）200萬元之最高限額抵
    押權，向被告林小美之被繼承人即林朝祥借款，存續期間為
    78年12月7日至79年6月6日。然陳素與林朝祥於抵押權存續
    期間，並無任何債權債務關係發生，最高抵押權已無由存在
    ，爰依民法第767條請求擔任林朝祥遺產管理人之被告就設
    定於系爭土地上擔保債權總額200萬元之最高限額抵押權，
    辦理塗銷登記等語。並聲明：被告應就設定於原告所有之臺
    北縣新店市○○段942地號，持分4分之1土地上，擔保債權
    總額200萬元之最高限額抵押權，辦理塗銷登記。
二、被告林小美對於原告主張之事實及理由予以認諾而不爭執。
三、原告主張之事實，業據其提出土地登記謄本及地政事務所網
    路申領異動索引各1件為證。而林朝祥之繼承人均拋棄繼承
    ，業經本院選任被告擔任林朝祥遺產管理人一節，亦經本院
    依職權調閱本院98年度財管字第95號選任遺產管理人卷宗核
    閱屬實。又被告對於原告主張之事實，於本院言詞辯論程序
    中予以認諾而不爭執，並表示同意原告塗銷上開最高限額抵
    押權之請求等語（見本院卷第55頁），堪信原告之主張為可
    採。從而，原告依據民法第767條之規定，請求被告就設定
    於臺北縣新店市○○段942地號，持分4分之1土地上，擔保
    債權總額200萬元之最高限額抵押權，辦理塗銷登記，即屬
    有據，應予准許。
四、據上論結，本件原告之訴為有理由，依民事訴訟法第78條，
    判決如主文。
中    華    民    國    100    年    2    月    25    日
                  民事第六庭   法  官   郭顏毓
以上正本係照原本作成。
如對本判決上訴，須於判決送達後20日內向本院提出上訴狀。如
委任律師提起上訴者，請一併繳納上訴審裁判費。
中    華    民    國   100    年    3     月    1     日
                               書記官    林政彬